臺灣雲林地方法院民事判決　　　　　　 100年度簡上字第32號
上 訴 人　章素卿
被上訴人　章慶輝
上列當事人間損害賠償事件，上訴人對於民國100 年7 月8 日本
院斗六簡易庭100 年度六簡字第62號第一審判決提起上訴，本院
於民國100 年11月23日言詞辯論終結判決如下：
    主      文
上訴駁回。
第二審訴訟費用由上訴人負擔。
    事實及理由
一、上訴意旨略以：上訴人主觀上並無誹謗被上訴人之故意，上
    訴人刊報之目的僅是希望被上訴人能得到警惕，從此善待兩
    造之母親。又縱認上訴人刊報之行為構成誹謗，原審亦未審
    酌，被上訴人是否善待兩造之母親，盡人子之孝，故本件上
    訴人刊報誹謗被上訴人是基於單純與被上訴人存有怨隙而為
    之？或是因為被上訴人對待母親不善而為之？實有審酌之必
    要，倘因被上訴人對待母親不善，而上訴人係因為幫助母親
    脫離痛苦而刊報誹謗被上訴人，依民法第217 條第1 項之規
    定，因被上訴人虐待母親為上訴人刊報之原因，被上訴人顯
    與有過失，故被上訴人請求之金額應予以減輕或免除等語。
    並聲明：(一)原判決不利上訴人部分廢棄。(二)廢棄部分被上訴
    人在第一審之訴及假執行之聲請均駁回。
二、按判決書內應記載之事實，得引用第一審判決。又判決書內
    應記載之理由，如第二審關於攻擊或防禦方法之意見及法律
    上之意見與第一審判決相同者，得引用之，修正後之民事訴
    訟法第454 條第1 項前段、第2 項前段分別定有明文。此一
    規定，依同法第436 條之1 第3 項，於簡易程序之第二審亦
    有準用。經查，兩造在本院審理時除上訴人主張因被上訴人
    虐待母親為上訴人刊報之原因，被上訴人顯與有過失，故被
    上訴人請求之金額應予以減輕或免除外，其餘攻擊或防禦方
    法均與在原審提出者相同，依上開法條規定，自得引用第一
    審判決關於事實之記載。而本院對此部分攻擊或防禦方法之
    意見及法律上之意見，亦與第一審判決理由相同，爰亦引用
    第一審判決關於理由之記載。以下僅就兩造在第二審提出之
    攻擊防禦方法加以判斷。
三、次按過失相抵，係指損害之發生或擴大，被害人與有過失而
    言。亦即被害人之過失行為與加害人之加害行為共同成立同
    一損害，或加害行為之損害發生後，因被害人之過失行為，
    致其損害擴大，是必被害人有過失，方有過失相抵原則之適
    用（最高法院86台上341 號判決意旨參照）。本件上訴人雖
    主張被上訴人虐待兩造之母親為上訴人刊報之原因，被上訴
    人與有過失，然查上訴人對於被上訴人虐待兩造之母親之事
    實，不能舉證證實，是被上訴人對於上訴人刊報毀損名譽之
    損害之發生，並無任何與有過失之行為，難認有過失相抵之
    適用，故上訴人此部分之主張，並無可採。
四、原審斟酌兩造主張及舉證情形，綜據全辯論意旨，為上訴人
    敗訴之判決，於法並無不合，上訴意旨指摘原判決不當，求
    予廢棄改判，為無理由，應予駁回。
五、據上論結，本件上訴為無理由，依民事訴訟法第454 條第1
    項、第2 項、第436 條之1 第3 項、第449 條第1 項、第78
    條，判決如主文。
中    華    民    國   100    年    12    月    7     日
                  民事第二庭    審判長  黃一馨
                                法  官  陳秋如
                                法  官  吳福森
以上正本係照原本作成。
本判決不得上訴。
中    華    民    國   100    年    12    月    7     日
                                書記官  王振州